# 未满足可行权条件时股份支付会计处理

提问人：进击de巨人 时间：2020-06-24 21:42:17
未满足可行权条件（被动取消：作废）的会计处理
（ 1 ）如果没有满足服务期限条件或者非市场的业绩条件，则实际可行权的权益工具的数量为零，即接受的服务累计确认的费用为零，因此，对于作废的股权激励会冲销以前确认的相关费用；
（ 2 ）如果没有满足市场条件或非可行权条件，但是满足服务期限条件和非市场条件，应确认成本费用，不可以冲回以前已确认成本费用。原先确认的资本公积，按照企业会计准则解释第 4 号第 10 条中对期限内未行权的转换权或购股权的处理方法转入资本公积——股本溢价：
借：资本公积——其他资本公积
贷：资本公积——股本溢价
请问陈老师，为什么未满足服务期限条件和非市场条件时，原确认的费用要消除呢？而满足前述两条件但不满足市场条件时，保留了费用，同时确认为权益呢？？？？
@chenyiwei

回答人：chenyiwei
1 、在权益结算股份支付的基本会计处理模型中，服务期限条件和非市场条件用于确定最终可行权的权益工具数量；而市场条件和非可行权条件用于确定权益工具的公允价值。权益工具的可行权数量乘以公允价值就是在等待期内累计应确认的权益结算股份支付费用总额。
2 、因此，如果服务期限条件或非市场条件未满足，则最终可行权的权益工具数量为零，相应地等待期内累计应确认的股份支付费用金额也为零，前期已确认的股份支付费用应当冲回。
3 、如果已满足服务期限条件和非市场业绩条件，则最终可行权的权益工具数量不为零。而权益工具的公允价值在授予日已经确定，后续不再调整，所以累计应确认的股份支付费用金额也就不为零，前期已确认的费用不能冲回。

提问人：进击de巨人 时间：2020-06-29 12:00:04
您好陈老师，我还是不太明白，市场条件会影响授予权益工具的公允价值，那市场条件为什么不影响授予权益工具的数量呢？如果不能达到要求的市场条件，同样不能行权，按此逻辑，在资产负债表日，应该考虑市场条件对授予权益工具数量的影响啊。@chenyiwei

回答人：chenyiwei
服务期限条件和非市场条件可以直观体现出激励对象为企业提供服务的情况，而市场条件能否满足具有随意性和不可预见性，不代表激励对象为公司提供服务的情况，故不作为接受激励对象服务的判断依据。